臺灣臺中地方法院行政訴訟判決
111年度交字第76號
原      告  王水波  


被      告  臺中市交通事件裁決處
                      設臺中市○○區○○○路00號
代  表  人  黃士哲    住同上
訴訟代理人  黃曉妍律師
上列當事人間交通裁決事件，原告不服被告民國110年11月23日
中市裁字第68-GU0000000號裁決書，提起行政訴訟，本院判決如
下：
    主  文
原告之訴駁回。
訴訟費用新臺幣參佰元由原告負擔。
    事實及理由
一、程序事項：
　　按行政訴訟法第237條之7規定，交通裁決事件之裁判，得不
    經言詞辯論為之。本件屬交通裁決事件，依兩造所述各節及
    卷內資料其事證已臻明確，本院認無經言詞辯論之必要，爰
    不經言詞辯論而為判決。
二、事實概要：
　　原告於民國110年9月22日13時55分許，駕駛訴外人輝永交通
    有限公司所有號牌983-ZC號營業貨運曳引車牽引號牌07-CG
    號營業半拖車(下稱系爭車輛），行經臺中市西屯區大雅交
    流道聯絡道上近龍善街口，因「汽車裝載貨物行經設有地磅
    處所5公里內路段未依標誌指示過磅」之違規行為，遭臺中
    市政府警察局第六分局（下稱舉發機關）員警認原告違反道
    路交通管理處罰條例第29條之2第4項之規定，對原告掣開第
    GU0000000號舉發違反道路交通管理事件通知單。被告續於1
    10年11月23日以中市裁字第68-GU0000000號裁決書（下稱原
    處分），依道路交通管理處罰條例第29條之2第4項、第63條
    第1項第2款及「違反道路交通管理事件統一裁罰基準表及處
    理細則」之規定，裁處原告罰鍰新臺幣（下同）90,000元，
    並記違規點數2點。
三、原告主張略以：
　　當日因系爭車輛故障停在路旁，車子無法行駛，並無不服從
    交通勤務警察指揮過磅之事實等語。並聲明：原處分撤銷。
四、被告答辯則以：
    依員警密錄器影像顯示，原告並未向員警表示車輛故障無法
    行駛，而係向員警求情不要開單，又原告僅泛泛指稱非故意
    而係不能服從指揮，對此情形並未提出相關證據證明系爭車
    輛於違規時、地有未能行駛之事由，原告主張自難以採納等
    語。並聲明：原告之訴駁回。
五、本院之判斷：
(一)按「汽車裝載貨物行經設有地磅處所5公里內路段，未依標
    誌、標線、號誌指示或不服從交通勤務警察或依法令執行交
    通稽查任務人員之指揮過磅者，處汽車駕駛人新臺幣9 萬元
    罰鍰，並得強制其過磅。其應歸責於汽車所有人時，除處汽
    車所有人罰鍰及記該汽車違規紀錄1次外，汽車駕駛人仍應
    依第63條第1項第2款規定記違規點數2點。」為交通管理處
    罰條例第29條之2第4項所明定。
(二)經查，本院勘驗調查舉發機關提供之採證光碟，製成勘驗筆
    錄附卷為證（見本院卷第75頁），勘驗結果為：員警密錄器
    畫面時間2021/09/22 13：50：50時至13：52：48時，執行
    巡邏勤務，行經臺中市西屯區環中路一段與同志巷口停等紅
    燈，見案外車輛裝載貨物超過車斗因此前往指示過磅，行經
    國道1號「南 彰化」、「西 大雅」告示牌，又見號牌983-Z
    C號營業貨運曳引車牽引號牌07-CG號營業半拖車(下稱系爭
    車輛)於國道1號紅線處停車。13：52：48時至15：53：49時
    ，員警下車指示系爭車輛駕駛跟隨員警至永福路玉門地磅站
    過磅，原告向員警求情，員警拒絕原告求情，並表示不服指
    示過磅將開拒磅，如有意見則申訴，並再次重申前往永福路
    玉門過磅，及要求出示證件、告知拒磅開罰9萬。13：53：5
    0時至13：54：47時，員警以捲尺測量系爭車輛車斗並表示
    可能不符標準，原告持續求情，員警對此表示不服指示過磅
    將開拒磅，13：54：48時，員警爬上車斗檢視所載貨物，確
    認車斗所載為細砂，13：54：55時至13：56：49時，員警再
    次指示前往過磅，原告表示會叫國道警察過磅並繼續求情，
    員警拒絕並表示有意見則申訴，並再次要求原告前往廣福路
    玉門地磅站過磅，原告仍持續求情，員警表示若拒磅會將違
    規通知單寄予原告，離去前再次向原告指示前去玉門地磅站
    過磅。
(三)依上開勘驗結果可知，員警於執行勤務時，行經臺中市西屯
    區大雅交流道聯絡道近龍善街口，發現系爭車輛停放於紅線
    處，員警認為系爭車輛疑似超載，遂予以攔檢，並指示系爭
    車輛駕駛人一同前往過磅，並有告知拒磅開罰9萬元，惟原
    告除向員警求情外，亦拒絕前往過磅，員警因原告多次消極
    不配合過磅，當場製單舉發原告拒絕過磅，有舉發通知單（
    見本院卷第45頁）在卷可佐。原告雖主張因車子故障停在路
    旁，車子無法行駛，並無不服從交通勤務警察指揮過磅云云
    ，然勘驗畫面所示，原告將系爭車輛停放於紅線處遭員警攔
    查時，當場並無向員警表示系爭車輛有任何故障情形，僅係
    對員警求情不要開單等語。再按，行政訴訟法第136條規定
    ，行政訴訟程序準用民事訴訟法第277條舉證責任分配原則
    ，而依民事訴訟法第277條規定：「當事人主張有利於己之
    事實者，就其事實有舉證之責。」原告並未提出系爭車輛當
    時有故障之事實提出舉證，本院自難對原告為有利之認定；
    故原告所執上開主張，均無足採。
(四)綜上所述，原告違規事證明確，被告依法所為原處分並無違
    誤，原告訴請撤銷，為無理由，應予駁回。
六、本件事證已臻明確，兩造其餘主張及陳述，經核於判決結果
    不生影響，爰不逐一論列，附此敘明。
七、本件第一審裁判費為300 元，應由原告負擔，爰確定第一審
    訴訟費用額如主文第2 項所示。
據上論結，本件原告之訴為無理由，依行政訴訟法第237條之7、
第98條第1項前段、第237條之8第1項，判決如主文。
中　　華　　民　　國　 111　　年　　 9　　月　　20　　日
　　　　　　　　　行政訴訟庭　法　官  吳俊螢　
上為正本係照原本作成。
如不服本判決，應於送達後20日內，向本院提出上訴狀，其未表
明上訴理由者，應於提出上訴後20日內向本院補提理由書（均須
按他造人數附繕本）。上訴理由應表明關於原判決所違背之法令
及其具體內容，或依訴訟資料可認為原判決有違背法令之具體事
實。
中　　華　　民　　國　 111　　年　　 9　　月　　20  　日
                              書記官  王素珍